【裁判字號】    98,交聲,60
【裁判日期】    980421
【裁判案由】    違反道路交通管理處罰條例
【裁判全文】
臺灣宜蘭地方法院交通事件裁定          98年度交聲字第60號
移送機關    交通部公路總局臺北區監理所宜蘭監理站
異  議  人  甲○○
上列異議人因違反道路交通管理處罰條例案件，對於交通部公路
總局台北區監理所宜蘭監理站民國98年2月9日所為之處分（原處
分案號：宜監字第裁43─QQ0000000號），聲明異議，本院裁定
如下：
    主  文
異議駁回。
    理  由
一、按汽車駕駛人行車速度超過規定之最高時速者，處新臺幣（
    下同）1,200元以上2,400元以下罰鍰。又汽車駕駛人有同條
    例第40條情形者，並予記違規點數1點，道路交通管理處罰
    條例第40條、第63條第1項第1款分別定有明文。次按，汽車
    駕駛人經以科學儀器取得證據資料證明其行為違規，當場不
    能或不宜攔截製單舉發，得逕行舉發；對於行車速度超過規
    定最高速限或低於規定最低速限的違規行為，採用固定或非
    固定式科學儀器取得證據資料證明者，於一般道路須至少於
    100公尺，於高速公路、快速公路須至少於300公尺前，明顯
    標示，同條例第7條之2第1項第7款、第3項亦有明文。
二、移送機關裁決意旨略以：異議人甲○○於民國97年5月27日
    11時28分許，駕駛車牌號碼9E-0363號自用小客車，行經宜
    蘭縣冬山鄉○○路471處，因行車速度超過規定之最高時速
    13公里，經宜蘭縣政府警察局羅東分局舉發，掣發宜警交字
    第QQ0000000號舉發違反道路交通管理事件通知單逕行舉發
    ，經移送機關請上開舉發單位調查，仍認異議人違規事實明
    確，乃以異議人違反前述道路交通管理處罰條例第40條規定
    之行為，裁處異議人罰鍰1,600元，並依同條例第63條第1項
    規定記違點數1點等語。
三、異議意旨略以：依道路交通管理處罰條例第7條之2第3項規
    定：「於一般道路須至少於100公尺前明顯標示之」，然警
    方於設置測速照相之警告標示處至被舉發的違規地點未及10
    0公尺，所以本件舉發不合法云云。
四、經查：異議人於97年5月27日11時28分許，駕駛車牌號碼9E-
    0363號自用小客車，行經宜蘭縣冬山鄉○○路471處，因行
    車速度超過規定之最高時速13公里，經宜蘭縣政府警察局羅
    東分局舉發，掣發宜警交字第QQ0000000號舉發違反道路交
    通管理事件通知單逕行舉發，為異議人所不爭執，並有舉發
    違反道路交通管理事件通知單1紙及舉發照片1張在卷可稽，
    此部分之事實應堪認定。
五、本院經異議人同意由舉發機關即宜蘭縣政府警察局羅東分局
    測量違規地點宜蘭縣冬山鄉○○路471號與設有「常有測速
    照相」標誌地點即同路525號間之距離，並經本院勘驗測距
    之錄影光碟，其結果略為：員警先說明「測量時間為2009年
    3月12日15時39分，測量地點：廣興路471號前，畫面顯示廣
    興路471號建物。員警拍攝測距滾輪係歸零狀態後，由廣興
    路471號建物前白實線開始，沿道路白實線，前進測距，時
    間經過2分36秒後，員警說「快到告示牌（標誌）」，並向
    該處拍攝。12秒後，到達標誌處，員警報告「時間為98年3
    月12日15時42分，測得數據：169.3公尺」，拍攝測距滾輪
    上所測得數據169.3公尺之畫面後，拍攝黃色交通標誌上「
    常有測速照相請遵守交通規則」等字，及該標誌上方限速50
    公里之限制標誌。第二次測距係自標誌前白實線處起至廣興
    路471號前白實線處止，測距方式與第一次相同，測得數據
    亦為169.3公尺等情，有宜蘭縣政府警察局羅東分局98年4月
    2日羅警交字第0983101595號函及附件測距錄影光碟1片，並
    本院勘驗筆錄及錄影內容翻拍照片在卷可參。則依上開勘驗
    結果，本件舉發員警確已依規定於距測速照相地點100公尺
    前，設置限速及測速警告標誌，提醒駕駛人減速慢行，異議
    人認未達100公尺云云，委無足採。
六、綜上所述，異議人確有行車速度超過規定之最高時速之違規
    行為，舉發過程亦無不當。從而，移送機關依道路交通管理
    處罰條例第40條第1項規定裁處罰鍰1,600元，並依第63條第
    1項記違規點數1點，核無不合。本件聲明異議為無理由，應
    予駁回。
據上論斷，應依道路交通案件處理辦法第19條裁定如主文。
中    華    民    國    98    年    4    月    21     日
                  交通法庭  法  官  謝佩玲
以上正本證明與原本無異。
如不服本裁定，應於裁定送達後5日內，向本院提出抗告狀。（
應附繕本）
                            書記官  李玉雲
中    華    民    國    98    年    4     月    23    日


司法院資訊處製作；財團法人民間司法改革基金會備份。
